# Marcelino Majerhua Ayala

linkedin.com/in/majerhua +51 943 785 221 marcelino.majerhua@gmail.com portafolio

**Desarrollador Backend con más de 4 años de experiencia** en la gestión y desarrollo de aplicaciones en sectores como e-commerce, educación, salud y bancaseguros, con un enfoque en microservicios. En cada proyecto, priorizo la calidad del código y del software, promoviendo buenas prácticas y refactorizaciones para asegurar un desarrollo eficiente.

### **EXPERIENCIA PROFESIONAL**

Indra Lima, Perú

Desarrollador Backend

Mayo 2024-Actualidad

- Participé en el desarrollo del sistema de gestión legal de Rimac Seguros, que maneja los procesos de demandas, gestionando la documentación y la asignación de abogados a los casos, utilizando, NestJs, AWS, Kafka, MySql, Swagger, etc.
- Participé en el análisis y diseño de arquitecturas en AWS, asegurando escalabilidad, resiliencia y mantenibilidad de los sistemas.
- Migré servicios REST a GraphQL, mejorando la eficiencia y reduciendo la sobrecarga de datos mediante esquemas y resolvers.
- Implementé prácticas de CI/CD utilizando Jenkins, AWS CodePipeline y GitHub Actions para mejorar la eficiencia en la entrega de software, reduciendo errores, notificando a un canal de Slack cuando ocurre un error y disminuyendo los tiempos de entrega y despliegue.
- Aporté el manejo de infraestructura como código utilizando AWS CloudFormation, Pulumi, mejorando la mantenibilidad, versionado y la reutilización de la infraestructura.
- Implementé módulos de generación de reportes en PDF y EXCEL utilizando EventBridge y Serverless Framework, con Python como lenguaje de programación.

#### **Tecnologias**

NestJS, AWS, Kafka, MySQL, Swagger, GraphQL, Jenkins, AWS CodePipeline, GitHub Actions, Slack, AWS CloudFormation, Pulumi, Python, EventBridge y Serverless Framework.

IoTecnova Lima, Perú

Desarrollador Backend

Febrero 2021-Mayo 2024

- Construí la plataforma web Firecity, un sistema de monitoreo de incendios en tiempo real con funcionalidades para la gestión y alerta de incendios. Se utilizaron NestJS, Serverless, SQS, SNS, SES, JavaScript/TypeScript, entre otras tecnologías.
- Desarrollé y apliqué la Arquitectura Hexagonal en el backend, mejorando la modularidad y escalabilidad del sistema.
- Desarrollé y ejecuté pruebas unitarias, de integración y de aceptación con Jest y Cucumber, garantizando la calidad del código y reduciendo errores antes del despliegue.
- Mejoré el desacoplamiento de servicios utilizando una arquitectura basada en eventos con SNS, SQS, Kafka y event bridge de AWS.
- Desarrollé la plataforma Rimac SOS para el monitoreo en tiempo real de ambulancias y la subasta de casos de pacientes, con funcionalidades en tiempo real y geolocalización. Se utilizó Spring Boot, Kafka, Spring Cloud, entre otras tecnologías.
- Contribuí a un sistema de seguimiento de procesos utilizando Kafka, rastreando actividades del usuario en el sistema para mejorar la seguridad y mantener un historial de cambios..
- Optimicé consultas SQL mediante índices, procedimiento almacenado, triggers, y funciones, reduciendo tiempos de respuesta y mejorando la eficiencia de las bases de datos.

- Mejoré el algoritmo para encontrar la ambulancia más cercana aplicando el algoritmo de Haversine y utilizando los servicios de Google como Geocoding y Distance Matrix para mejorar la precisión.
- Lideré la migración de un sistema monolítico a una arquitectura de microservicios utilizando servicios de AWS como Lambda, Cognito, SQS, SNS, CloudFormation, RDS, entre otros.
- Implementé prácticas de CI/CD que redujeron los tiempos de despliegue en más del 29%, siguiendo una estrategia de despliegue adaptada a cada etapa del proyecto.
- Implementación de GraphQL para optimizar consultas, mejorando la eficiencia en la comunicación entre frontend y backend mediante esquemas, resolvers y mutaciones.

#### **Tecnologias**

NestJS, Serverless, SQS, SNS, SES, JavaScript/TypeScript, Jest, Cucumber, Kafka, EventBridge, Spring Boot, Spring Cloud, SQL, Haversine, Google Geocoding, Google Distance Matrix, AWS Lambda, AWS Cognito, AWS CloudFormation, AWS RDS y GraphQL.

KibernetLima, PerúDesarrollador FullStackjunio 2020-enero 2021

- Participé en el desarrollo del sistema de registro de asociados para la Federación de Construcción Civil del Perú, que maneja los procesos de registro, generación de carnets electrónicos, gestión de documentación y gestión de cuotas. Utilicé tecnologías como JavaScript/TypeScript, NestJS, AWS, Kafka, MySQL, entre otras.
- Desplegué aplicaciones en la nube utilizando AWS y configuré entornos de desarrollo y producción mediante Docker y Kubernetes.
- Integré herramientas de CI/CD como Jenkins y Git CI/CD para automatizar despliegues y pruebas.
- Implementé principios de SOLID y Clean Code para asegurar la calidad del código y facilitar el mantenimiento a largo plazo.
- Realicé pruebas unitarias y de integración utilizando Jest y Mocha, garantizando la fiabilidad del sistema.
- Implementé APIs RESTful para la comunicación entre servicios, garantizando integraciones eficientes y seguras con terceros.

#### **Tecnologias**

Node.js, TypeScript, MySQL, PostgreSQL, React, Docker, Kubernetes, AWS, Jenkins, Git CI/CD, RESTful APIs, SOLID, Clean Code y Jest.

## **EDUCACIÓN**

## UNIVERSIDAD NACIONAL DE SAN CRISTÓBAL DE HUAMANGA

Ayacucho, Perú

Bachiller - Ingeniería de Sistemas

#### **SKILLS ADICIONALES**

- Trabajar con metodologías ágiles y software de colaboración como jira y slack.
- Codificación siguiendo los estándares del equipo y flujo de git y github establecidos.
- Constante aprendizaje de buenas prácticas y clean code en la implementación del código.